臺灣高等法院臺中分院刑事判決　　　　　　　　　　九十三年度上易字第九一二號
　　上　訴　人
　　即　自訴人　哈利歐股份有限公司
　　代　表　人　甲○○
　　代　理　人　丁○○
　　被　　　告　乙○○
　　被　　　告　丙○○○
　　共　　　同
　　選任辯護人　戊○○
右上訴人因被告等違反商標法案件，不服台灣台中地方法院中華民國九十三年六月二
十一日第一審判決（九十三年度自字第七○號），提起上訴，本院判決如左：
    主      文
上訴駁回。
    理      由
一、本案經本院審理結果，認第一審判決以不能證明被告乙○○、丙○○○犯罪，均
    為無罪之諭知，並無不當，應予維持，並引用第一審判決書記載之證據及理由（
    如附件）。
二、上訴意旨略以：依經濟部公告之「商標近似審查基準」，商標在外觀、觀念或讀
    音方面有一近似者，即為近似之商標；商標圖樣上之中文之主要部分相同，其外
    觀有混同誤認之虞者，為外觀近似；商標圖樣上之中文不同，讀音相同或相似，
    有混同誤認之虞者，為讀音近似。查「哈里歐及圖 Hecto」商標圖樣上之「哈里
    歐」，與自訴人享有商標權之「哈利歐」商標，二者首字「哈」及尾字「歐」皆
    相同，僅中間「里」與「利」字之差，於異時異地隔離觀察連貫唱呼之時，外觀
    及讀音上易致商品購買人產生混同誤認之虞，應為近似之商標等語。
三、按違反商標法第八十一條第三款之行為，應以行為人使用之商標，與商標權人取
    得商標專用權之商標近似，有致相關消費者混淆誤認之虞為要件。且按商標法第
    五條第一項既明定：「商標得以文字、圖形、記號、顏色、聲音、立體形狀或其
    聯合式所組成」；是於判斷商標是否近似、使用上有無致相關消費者混淆誤認之
    虞時，自應綜合全部存在之商標文字、圖形、記號或其聯合式等加以判斷，不能
    違反通體觀察原則，任意將商標圖樣割裂觀察。經查：被告所使用之商標，固在
    「哈里歐」之中文讀音上，有與「哈利歐」近似之情形；然被告就商標使用之情
    形，係結合中文「哈里歐」、外文「Hecto 」及圖形一併整體使用，並非僅有中
    文而已，且被告使用之商標，其上之圖樣與自訴人之商標上之圖樣亦截然不同；
    又以被告所使用之商標整體言，其圖樣與外文部分所佔面積較之中文「哈里歐」
    部分為大，整體觀感上較為顯著，此與自訴人之商標，其中文「哈利歐」部分面
    積較大，較為顯著之情形亦有所別。本院認被告所使用之商標尚難認係近似於自
    訴人所使用之商標，而有致相關消費者混淆誤認之虞。自訴人僅擷取其商標中文
    部分而為比較，而認被告所使用之商標係近似之商標，係將商標圖樣割裂觀察，
    違反通體觀察原則，自非可取。其上訴為無理由，應予駁回。
據上論斷，應依刑事訴訟法第三百七十三條、第三百六十八條，判決如主文。
中      華      民      國      九十三  年      十一    月      四      日
                                臺灣高等法院臺中分院刑事第四庭
  審判長法　官　洪　耀　宗
                                            法  官　劉　登　俊
                                            法　官　江　德　千
右正本證明與原本無異。
不得上訴。
                                            書記官  吳　麗　琴
中      華      民      國      九十三  年      十一    月      五      日
                                                                        Ａ
